Fonds du Parti Socialiste Unifié
Fonds du Parti Socialiste Unifié
1953-1982
581 AP
Le fonds est constitué de 260 cartons (581 AP-1 à 261), soit 44.80 mètres linéaires.
Dons, 1994 - 2004
L'accès est libre
Voir aussi le rép. num. détaillé (581 AP 1-147), par A. James-Sarazin, 1999, 149 p.; état somm. dact. (581 AP 148-246), par C. Sibille, 2003, 11 p.; état somm. dact. (581 AP 247-248), par O. Poncet, 2004, 4 p.; rép. num. détaillé (581 AP 249-259), par O. Poncet, 2004, 3 p.; état somm. dact. (581 AP 260-261), par O. Poncet, 2004, 1 p.
Voir, aux Archives nationales (site de Paris), le fonds Édouard Depreux, Premier secrétaire national du P.S.U. (456 AP), Oreste Rosenfelf (26 AR) et Henri Poumerol, (24 AR).
Voir aussi: Fondation nationale des Sciences politiques, Musée social, Centre d’histoire sociale de Paris I (Centre Malher), Institut d’histoire sociale. Pour plus de précisions, se reporter à l’état des sources complémentaires du répertoire numérique détaillé.
Le Parti socialiste unifié (PSU) est né le 3 avril 1960. Issu du regroupement de deux formations, l’Union de la gauche socialiste et le Parti socialiste autonome, composées d’ex- membres de la SFIO refusant le soutien accordé par leur parti au général de Gaulle au lendemain des événements d’Algérie de mai 1958, le PSU est bientôt rejoint par quelques anciens communistes et des personnalités politiques telles Mendès-France. La lutte contre la guerre et pour la paix en Algérie assure la cohésion du nouveau parti, du moins jusqu’en 1963. S’ouvre alors le temps des affrontements et de tendances au sujet de ce que doit être le PSU et sur la façon dont il doit s’inscrire dans la société et le paysage politique français. À partir de 1974, le PSU se rapproche du PS, et il participe au gouvernement de 1981 à 1984. Sous la direction d’Édouard Depreux (1960-1967), Michel Rocard (1967-1973), Robert Chapuis (1973-1974), Michel Mousel (1974-1979), Huguette Bouchardeau (1979-1981), Jacques Salvator (1981-1983), Serge Depaquit (1983-1984) et Jean-Claude Le Scornet (1984- 1989), le débat se poursuit jusqu’au XVIIIe congrès national: le 24 novembre 1989, à une majorité de plus de 75 % des mandats, le PSU s’autodissout.
Sirinelli, Jean-François dir., Dictionnaire historique de la vie politique française au XXe siècle Paris PUF 1995 1088p.
- S.F.I.O., Comité socialiste d'étude et d'action pour la paix en Algérie, 1957-1958; 581 AP 1
- Parti socialiste autonome, 1958-1962; 1 (suite) - 5
- Parti socialiste unifié, 6-147
  - Direction nationale, 1953-1981; 6-80
    - Généralités, 1962-1976; 6-20
    - Secrétaires nationaux, 1958-1974; 20 (suite)-25
    - Bureau national, 1953-1976; 26-27
    - Délégation permanente et crise interne de 1963, 28
    - Comité politique national, 1960-1969; 28 (suite)-32
    - Direction politique nationale, 1969-1975; 33
    - Textes divers, 1964-1971; 34